臺灣高等法院刑事判決
                                   108年度上訴字第3601號
上  訴  人
即  被  告  陳宥霖

上列上訴人即被告因詐欺等案件，不服臺灣新竹地方法院108年
度訴字第375號，中華民國108年7月31日第一審判決（起訴案號
：臺灣新竹地方檢察署108年度偵字第2766號），提起上訴，本
院判決如下：
    主  文
原判決關於丙○○部分撤銷。
丙○○犯三人以上共同冒用政府機關及公務員名義詐欺取財罪，處
有期徒刑壹年參月。未扣案之犯罪所得新臺幣貳仟元沒收，於全
部或一部不能沒收或不宜執行沒收時，追徵其價額。
    事  實
一、丙○○、甲○○自民國107年10月間起加入真實姓名年籍不詳之
    成年人所組成之詐欺集團犯罪組織，丙○○在該詐欺集團擔任
    監控取款車手及將詐得財物轉交詐欺集團組織成員（俗稱照
    水、收水）等工作；甲○○則擔任向被害人拿取詐騙款項之車
    手工作【丙○○、甲○○所涉組織犯罪防制條例第3條第1項後段
    加入犯罪組織、加重詐欺取財犯行等部分，另經臺灣臺中地
    方法院（下稱臺中地院）以108年度訴字第624號判處罪刑，
    現於本院臺中分院以108年上訴字1766號案件審理中】。丙○○、甲○○（所犯本案加重詐欺取財犯行，業經原審判處有期
    徒刑1年3月，嗣經本院判決上訴駁回確定）與上開詐欺集團
    所屬成年成員（無證據證明為未成年人）共同意圖為自己不
    法之所有，基於三人以上共同冒用政府機關及公務員名義詐
    欺取財、行使偽造公文書（起訴書誤載為偽造文書）之犯意
    聯絡，由該詐欺集團成年成員於107年11月13日9時許撥打電
    話予乙○○，佯稱為健保局人員、新北市政府警察局員警、臺
    灣臺北地方檢察署（下稱臺北地檢署）檢察官等人，稱乙○○
    健保卡被冒用，且涉入刑事案件，需交付交保金云云，旋並
    傳真由真實姓名年籍不詳之詐欺集團成年成員冒用臺北地檢
    署名義所製作之臺北地檢署傳票公文書（該公文書未扣案）
    予乙○○，致乙○○誤信為真，陷於錯誤，依詐欺集團成年成員
    指示於同日16時27分許，在新竹市○區○○路0000號青草湖國
    小前交付新臺幣（下同）12萬元予甲○○，足以生損害於乙○○
    及臺北地檢署行使公文書之正確性。甲○○取得詐騙款項後從
    中抽取1,000元報酬，隨即依該詐欺集團成年成員指示將其
    餘詐騙款項11萬9,000元交予在青草湖國小旁巷子內監控之
    丙○○。丙○○於收受後並將所餘詐騙款項交予詐欺集團成年成
    員唐道軍（未據起訴）。丙○○、甲○○並分別分得2,000元報
    酬（甲○○所取得之2,000元報酬包含前開已抽取之1,000元報
    酬）。嗣乙○○察覺有異報警處理，為警調閱現場監視器錄影
    畫面，方循線查悉上情。
二、案經乙○○訴由新竹市警察局第三分局（起訴書誤載為第二分
    局）報請臺灣新竹地方檢察署檢察官偵查起訴。
    理  由
一、證據能力
(一)按被告以外之人於審判外之陳述，雖不符前4條（刑事訴訟
    法第159條之1至第159條之4）之規定，而經當事人於審判程
    序同意作為證據，法院審酌該言詞陳述或書面陳述作成時之
    情況，認為適當者，亦得為證據；當事人、代理人或辯護人
    於法院調查證據時，知有第159條第1項不得為證據之情形，
    而未於言詞辯論終結前聲明異議者，視為有前項之同意，刑
    事訴訟法第159條之5第1項、第2項分別定有明文。立法意旨
    在於傳聞證據未經當事人之反對詰問予以核實，原則上先予
    排除，惟若當事人已放棄反對詰問權，於審判程序中表明同
    意該等傳聞證據可作為證據，或於言詞辯論終結前未聲明異
    議，基於尊重當事人對傳聞證據之處分權，及證據資料愈豐
    富，愈有助於真實發見之理念，且強化言詞辯論主義，使訴
    訟程序得以順暢進行，上開傳聞證據亦均具有證據能力。查
    本判決所引被告以外之人於審判外之供述證據，因檢察官、
    上訴人即被告丙○○於本院準備程序、審理時對於該等證據均
    稱沒有意見而未爭執證據能力（見本院卷第109、126至127
    頁），且迄至言詞辯論終結前均未聲明異議，本院審酌上開
    供述證據資料製作時之情況，並無違法不當及證明力明顯過
    低之瑕疵，認以之作為證據應屬適當，復經本院依法踐行調
    查證據之程序，揆諸前開規定，本院認該等證據具有證據能
    力。
(二)另本判決所援引之非供述證據，因檢察官、被告於本院準備
    程序、審理時對於該等證據均稱沒有意見而未爭執證據能力
    （見本院卷第109、127頁），且無證據證明係公務員違背法
    定程序所取得，亦無顯有不可信之情況或不得作為證據之情
    形，復經本院依法踐行調查證據之程序，自均具有證據能力
    。
二、認定被告犯罪事實所憑之證據及理由
    上開事實，迭據被告於偵查、原審、本院準備程序及審理時
    坦承不諱（見偵卷第64頁正反面、原審卷第22至33、44至49
    頁、本院卷第108至109、126、128至129頁），並經證人即
    共犯甲○○於警詢、偵查及原審供陳在卷（見偵卷第5至8頁反
    面、第63頁正反面、原審卷第22至33、44至49頁），且經證
    人即告訴人乙○○於警詢證述明確（見偵卷第13至16頁），復
    有告訴人郵局帳戶存摺影本、107年11月13日監視器錄影畫
    面翻拍照片等附卷足稽（見偵卷第32至51頁反面），是被告
    之任意性自白當與事實相符，可以採信。本案事證明確，被
    告犯行堪以認定，應依法論科。
三、法律適用
(一)核被告所為，係犯刑法第339條之4第1項第1款、第2款三人
    以上共同冒用政府機關及公務員名義詐欺取財罪、第216條
    、第211條行使偽造公文書罪。其所犯上開詐欺取財罪，雖
    兼具刑法第339條之4第1項數款加重情形，惟僅有一詐欺取
    財行為，應僅成立一罪。再偽造公文書之低度行為，應為行
    使偽造公文書之高度行為所吸收，不另論罪。又刑法第339
    條之4第1項第1款冒用公務員名義詐欺取財罪，已將刑法第1
    58條第1項僭行公務員職權罪之構成要件與不法要素包攝在
    內，而以之為詐欺犯罪之加重處罰事由，成為另一獨立之詐
    欺犯罪態樣，予以加重處罰，故被告冒用公務員名義詐欺取
    財之所為，不另成立刑法第158條第1項僭行公務員職權罪，
    否則即與「雙重評價禁止原則」有違。是起訴書認被告亦涉
    犯刑法第158條第1項僭行公務員職權罪嫌云云，顯有誤會，
    惟檢察官已於原審當庭更正（見原審卷第25至26頁），附此
    敘明。
(二)按共同正犯之成立，祇須具有犯意之聯絡，行為之分擔，既
    不問犯罪動機起於何人，亦不必每一階段犯行，均經參與（
    最高法院34年上字第862號判例意旨參照）；共同正犯之意
    思聯絡，原不以數人間直接發生者為限，即有間接之聯絡者
    ，亦包括在內（最高法院77年台上字第2135號判例意旨參照
    ）；意思之聯絡並不限於事前有所謀議，即僅於行為當時有
    共同犯意之聯絡者，亦屬之，且其表示之方法，亦不以明示
    通謀為必要，即相互間有默示之合致，亦無不可（最高法院
    73年台上字第2364號判例意旨參照）；共同實施犯罪行為之
    人，在合同意思範圍以內，各自分擔犯罪行為之一部，相互
    利用他人之行為，以達其犯罪之目的者，即應對於全部所發
    生之結果，共同負責（最高法院28年上字第3110號判例意旨
    參照）；共同正犯間非僅就其自己實施之行為負其責任，並
    在犯意聯絡之範圍內，對於其他共同正犯所實施之行為，亦
    應共同負責（最高法院32年上字第1905號判例意旨參照）。
    查被告就本案犯行，與甲○○及去電向告訴人施用詐術之詐欺
    集團成年成員、唐道軍，事前均已有謀議及分工，由所屬詐
    欺集團成年成員致電誆騙告訴人及行使偽造公文書，被告則
    負責監控取款車手甲○○及將詐得財物轉交詐欺集團成員（俗
    稱照水、收水）等工作，被告、甲○○均依約取得報酬，被告
    亦已將其餘詐騙款項交付唐道軍，被告就所欲進行本案犯行
    ，顯然事先已有認識，縱其所分擔工作並非詐欺取財行為之
    全程，其與其他成員間，亦未必均有直接之犯意聯絡，然其
    所參與其間之部分行為，仍均為詐欺集團取得告訴人財物之
    全部犯罪計畫之一部分行為，而共同達成不法所有之犯罪目
    的，未逾越合同意思之範圍，依前述說明，被告自應對全部
    行為之結果負其責任。是被告與另案被告甲○○、去電詐騙告
    訴人之詐欺集團成年成員及唐道軍，就本案犯行有犯意聯絡
    及行為分擔，均為共同正犯。
(三)被告以如事實欄一所示方式，遂行向告訴人詐欺取財之目的
    ，其行為雖非屬完全一致，然就其犯行過程以觀，時空相近
    ，部分行為重疊合致，且就社會通念而言，實應論以一行為
    之想像競合犯。是被告以一行為同時觸犯三人以上共同冒用
    政府機關及公務員名義詐欺取財罪、行使偽造公文書罪，為
    想像競合犯，應依刑法第55條規定，從一重之刑法第339條
    之4第1項第1款、第2款三人以上共同冒用政府機關及公務員
    名義詐欺取財罪處斷。
(四)被告上開犯行無組織犯罪防制條例適用之說明
  1.組織犯罪防制條例第2條第1項之規定，業於106年4月19日修
    正為「本條例所稱犯罪組織，指三人以上，以實施強暴、脅
    迫、詐欺、恐嚇為手段或最重本刑逾5年有期徒刑之罪，所
    組成具有持續性及牟利性之有結構性組織」，並自同年4月2
    1日起生效施行；107年1月3日再將該條項修正為「具有持續
    性『或』牟利性之有結構性組織」。又組織犯罪防制條例係藉
    由防制組織型態之犯罪活動為手段，以達成維護社會秩序、
    保障人民權益之目的，乃於該條例第3條第1項前段與後段，
    分別對於「發起、主持、操縱、指揮」及「參與」犯罪組織
    者，依其情節不同而分別論罪科刑。再者，組織犯罪條例所
    稱之參與犯罪組織，指加入犯罪組織成為組織之成員，而不
    問參加組織活動與否，犯罪即屬成立（司法院釋字第556號
    解釋暨理由書參照）；同理，犯罪組織之發起、操縱、指揮
    或參與，亦不以組織是否已經從事犯罪活動為必要。質言之
    ，犯罪組織之發起、操縱、指揮或參與，之於組織之犯罪活
    動，乃分屬二事，亦即參與犯罪組織之「參與」行為，於加
    入犯罪組織時，犯罪即屬成立，與其等加入犯罪組織後之犯
    罪活動，係不同之行為，此觀諸組織犯罪防制條例第3條第1
    項修正理由為：「因加入犯罪組織成為組織之成員，不問有
    無參加組織活動，犯罪即屬成立，避免情輕法重，增訂第1
    項但書，以求罪刑均衡」，益臻明瞭。
  2.次按組織犯罪防制條例於106年4月19日修正公布，擴大犯罪
    組織之定義，將具有持續性及牟利性之詐欺集團亦納為犯罪
    組織之犯罪類型，從而，行為人參與以詐術為目的之犯罪組
    織，即尚有待其他加重詐欺犯罪，以確保或維護此一繼續犯
    之狀態。基此，行為人參與詐欺犯罪組織之先行為，與其嗣
    後著手實行加重詐欺行為間，雖在時間及場所未能完全重合
    ，在自然意義上非完全一致，然二者具有階段性之緊密關聯
    性，並有部分合致，復為確保及維護犯罪組織之宗旨或目的
    所必要，自得評價為單一行為，而有想像競合犯之適用，如
    予數罪併罰，反有過度評價之疑，實與人民法律感情不相契
    合。惟倘行為人於參與詐欺犯罪組織之繼續中，先後加重詐
    欺數人之財物，因該一貫穿全部犯罪歷程之參與犯罪組織的
    不法內涵，較之陸續實行之加重詐欺犯行為輕，自不能「以
    小包大、全部同一」，應僅就參與犯罪組織及首次加重詐欺
    二罪，依想像競合犯從一重之加重詐欺罪處斷。而此一參與
    犯罪組織之繼續行為，已為首次加重詐欺行為所包攝，自不
    得另割裂與其他加重詐欺行為，各再論以想像競合犯，以免
    重複評價。是以，第二次（含）以後之加重詐欺犯行，應單
    純依數罪併罰之例處理，當無從將一參與犯罪組織行為割裂
    再另論一參與犯罪組織罪，而與第二次（含）以後所犯加重
    詐欺罪從一重論處之餘地（最高法院108年度台上字第337號
    判決意旨參照）。
  3.查被告於原審供稱：臺中地院108年度訴字第624號案件之詐
    騙集團跟本案是同一詐騙集團，上手都是同一個等語（見原
    審卷第46至47頁），而被告於107年10月中旬加入該詐欺集
    團，且已於107年11月間在桃園地區擔任車手提領詐欺款項
    等參與犯罪組織、加重詐欺取財等犯行，業經臺灣臺中地方
    檢察署（下稱臺中地檢署）檢察官於108年3月15日以107年
    度偵字第32694號、108年度偵字第3308、4446、6552、7981
    、8062號提起公訴（該案件被告尚有甲○○、唐道軍），並經
    臺中地院於108年5月7日以108年度訴字第624號判決處被告
    應執行有期徒刑2年2月，且該案目前仍繫屬於本院臺中分院
    以108年上訴字1766號案件審理中等情，有臺中地檢署檢察
    官107年度偵字第32694號、108年度偵字第3308、4446、655
    2、7981、8062號起訴書、臺中地院108年度訴字第624號刑
    事判決及本院被告前案紀錄表等在卷可參（見原審卷第50至
    70頁、本院卷第53至57頁），而該判決所認定被告參與犯罪
    組織後之首次詐欺取財犯行時間為107年11月7日詐欺黃春桃
    犯行，足徵被告本案加重詐欺取財犯行並非其所為首次犯行
    ，充其量僅為其參與組織後之繼續行為，當無從將一參與犯
    罪組織行為割裂再另論一參與犯罪組織罪之餘地，附此敘明
    。
四、不另為不受理諭知部分
(一)公訴意旨另以：被告自107年10月間起，基於參與犯罪組織
    之犯意加入由真實姓名年籍不詳之成年人所組成之具有持續
    性、牟利性、結構性之詐騙犯罪組織，並在該詐騙集團擔任
    監控取款車手及將詐得財物轉交予詐欺集團組織成員等工作
    ，因認被告涉犯組織犯罪防制條例第3條第1項後段參與犯罪
    組織罪嫌云云。
(二)按同一案件繫屬於有管轄權之數法院者，由繫屬在先之法院
    審判之；依第8條之規定不得為審判者，應諭知不受理之判
    決，此觀刑事訴訟法第8條前段、第303條第7款規定自明。
(三)經查：
  1.按檢察官代表國家提起公訴，依檢察一體原則，公訴檢察官
    如發現起訴書認事用法有明顯錯誤，固得本於自己確信之法
    律見解，於論告時變更起訴之法條，或另為其他適當之主張
    。然刑事訴訟之審判，係採彈劾主義，亦即不告不理原則，
    法院對於被告之行為，應受審判之對象（範圍），乃指起訴
    書（或自訴狀）所記載之被告「犯罪事實」（包括起訴效力
    所及之具有同一案件關係之犯罪事實）而言。而起訴係一種
    訴訟上之請求，犯罪已經起訴，產生訴訟繫屬及訴訟關係，
    法院即有審判之權利及義務。是以若起訴書犯罪事實欄內，
    對此項行為已予以記載，即為法院應予審判之對象；倘事實
    已經起訴而未予審判，自有刑事訴訟法第379條第12款規定
    已受請求之事項未予判決之違背法令。至於訴經提起後，檢
    察官於第一審辯論終結前，發見有應不起訴或以不起訴為適
    當之情形者，固得依刑事訴訟法第269條規定，提出撤回書
    敘述理由以撤回起訴；然非依該規定撤回起訴者，法院仍應
    依法審判，不得僅就公訴檢察官所陳述或主張之事實為裁判
    ，而置原起訴事實於不顧（最高法院101年度台上字第2759
    號判決意旨參照）。又檢察官代表國家提起公訴，依檢察一
    體原則，到庭實行公訴之檢察官如發現起訴書認事用法有明
    顯錯誤，固得本於自己確信之法律見解，於論告時變更起訴
    之法條，或另為其他適當之主張，然其於法院調查或審理時
    所為之論告或主張，究屬訴之追加、撤回或變更範疇，抑或
    僅係起訴效力所及之他部事實之擴張或起訴事實之一部減縮
    ，自應究明各該請求之性質而異其處理方式（最高法院103
    年度台上字第4224號判決意旨參照）。準此，檢察官雖曾於
    原審108年7月15日審判程序時稱：「（問：本件台中地院已
    有就組織犯罪防制條例部分判刑，且參照最高法院107台上1
    066號判決意旨，僅就首次加入之犯行始論組織犯罪防制條
    例，而台中地院之案件係被告等於本案前所犯，且台中地院
    已就組織犯罪防制條例予以判決，本件顯非首次犯行，故就
    本案所犯法條部分有何意見？）請求予以更正刪除組織犯罪
    防制條例第3條第1項後段參與犯罪組織罪」等語，有原審10
    8年7月15日簡式審判筆錄存卷可考（見原審卷第47至48頁）
    ，然揆諸前開說明，起訴書犯罪事實欄內既已對被告自107
    年10月間起基於參與犯罪組織之犯意加入詐騙犯罪組織之犯
    罪行為予以記載，即屬法院應予審判之對象，檢察官所為上
    開更正顯然不生效力，法院仍應就起訴書所載之犯罪事實予
    以審判。
  2.被告於107年10月中旬加入詐欺集團，且已於107年11月間在
    桃園地區擔任車手提領詐欺款項等參與犯罪組織、加重詐欺
    取財等犯行，業經臺中地檢署檢察官於108年3月15日提起公
    訴（該案件被告尚有甲○○、唐道軍），並經臺中地院於108
    年5月7日以108年度訴字第624號判決處被告應執行有期徒刑
    2年2月，且該案目前仍繫屬於本院臺中分院以108年上訴字1
    766號案件審理中等情，均如前述，而檢察官於108年4月18
    日就被告參與犯罪組織犯行提起公訴，並於108年5月7日繫
    屬原審法院，顯屬重複起訴，本應諭知不受理之判決，然因
    起訴書認此部分與本案有罪部分有想像競合犯之裁判上一罪
    關係，爰不另為不受理之諭知。
五、撤銷改判之理由
(一)原審審理後，認被告犯罪事證明確，援引刑法第28條、第21
    6條、第211條、第339條之4第1項第1款、第2款、第55條、
    第38條之1第1項前段、第3項，刑法施行法第1條之1第1項等
    規定據以論罪科刑，固非無見。惟查：按刑事訴訟程序中，
    對於被告之行為，即應受審判之對象（範圍），乃指起訴書
    （或自訴狀）所記載之被告「犯罪事實」（包括與之有實質
    上一罪或裁判上之一罪等具同一案件關係之犯罪事實）而言
    。是若起訴書犯罪事實內，對此項行為已予以記載，即為法
    院應予審判之對象。又檢察官就被告之全部犯罪事實以實質
    上或裁判上一罪起訴者，因其刑罰權單一，在審判上為一不
    可分割之單一訴訟客體，法院自應就全部犯罪事實予以合一
    審判，以一判決終結之，如僅就其中一部分加以審認，而置
    其他部分於不論，即有刑事訴訟法第379條第12款前段之已
    受請求之事項未予判決之違法。觀諸起訴書犯罪事實欄明確
    載明被告自107年10月間起，基於參與犯罪組織之犯意加入
    由真實姓名年籍不詳之成年人所組成之具有持續性、牟利性
    、結構性之詐騙犯罪組織，並在該詐騙集團擔任監控取款車
    手及將詐得財物轉交予詐欺集團組織成員等工作（見起訴書
    犯罪事實欄一第1至5行）；證據及所犯法條欄二亦記載：核
    被告所為，係犯組織犯罪防制條例第3條第1項後段之參與犯
    罪組織罪嫌等語，是起訴書已將被告於107年10月間參與犯
    罪組織，涉犯違反組織犯罪防制條例第3條第1項後段之犯罪
    事實明確記載，參諸檢察官係於原審詢問「本件台中地院已
    有就組織犯罪防制條例部分判刑，且參照最高法院107台上1
    066號判決意旨，僅就首次加入之犯行始論組織犯罪防制條
    例，而台中地院之案件係被告等於本案前所犯，且台中地院
    已就組織犯罪防制條例予以判決，本件顯非首次犯行，故就
    本案所犯法條部分有何意見」後，方稱「請求予以更正刪除
    組織犯罪防制條例第3條第1項後段參與犯罪組織罪」（見原
    審卷第47頁），足認起訴書所載犯罪事實及所犯法條均非誤
    載或有明顯錯誤，且起訴書所載之「犯罪事實」並未經檢察
    官當庭另為其他主張，則原審於理由中說明公訴檢察官於原
    審已就起訴書所犯法條欄所載之組織犯罪防制條例第3條第1
    項後段參與犯罪組織罪予以刪除更正，係屬合法云云，而未
    就被告被訴於107年10月間參與犯罪組織部分不另為不受理
    諭知，即屬有誤。被告以其於偵查、原審均坦承犯行不諱，
    犯後態度良好，且其僅負責監看取款，非屬詐欺集團核心工
    作，參與程度甚淺，所獲報酬微薄，其家中經濟堪優，原審
    量刑過重，請從輕量刑云云為由提起上訴，雖無理由，然原
    判決既有前述可議之處，自屬無可維持，應由本院予以撤銷
    改判。
(二)量刑
    爰審酌被告正值青壯，不思循正當途徑獲取所需，僅因一時
    貪念，為求快速累積財富，即與詐欺集團利用一般民眾欠缺
    法律專業知識，遂行詐騙行為而共同參與詐騙犯行，以此方
    式坐領不法利益，非但造成告訴人難以回復之財產損害，助
    長詐騙歪風，導致社會間人際信任感瓦解，影響社會治安，
    所為實應予嚴懲；惟念其自始坦認犯行，已有悔意，被告在
    本案犯罪中所擔任犯罪角色及參與犯罪之程度、所獲得犯罪
    所得非鉅，兼衡被告素行、犯罪動機、目的、手段、迄今並
    未與告訴人達成和解、調解或取得諒解，自述高職畢業之智
    識程度、案發時從事替父親去工地帶師傅，負責打石跟拆除
    工作，要扶養母親之生活狀況（見本院卷第111頁）等一切
    情狀，量處如主文第2項所示之刑。
(三)沒收
  1.按共同正犯犯罪所得之沒收或追徵，應就各人所分得之數為
    之；又所謂各人「所分得」之數，係指各人「對犯罪所得有
    事實上之處分權限」而言，其各成員有無犯罪所得、所得數
    額，係關於沒收、追繳或追徵標的犯罪所得範圍之認定，雖
    非屬犯罪事實有無之認定，不適用「嚴格證明法則」，無須
    證明至毫無合理懷疑之確信程度，事實審法院仍應視具體個
    案之實際情形，於各共同正犯有無犯罪所得，或犯罪所得多
    寡，綜合卷證資料及調查結果，依自由證明程序釋明其合理
    之依據而為認定，倘若共同正犯各成員內部間，對於不法利
    得分配明確時，應依各人實際分配所得宣告沒收；若共同正
    犯成員對不法所得並無處分權限，與其他成員亦無事實上之
    共同處分權限者，自不予諭知沒收；然若共同正犯各成員對
    於不法利得享有共同處分權限時，則仍應負共同沒收之責（
    最高法院106年度台上字第539號判決意旨參照）。
  2.被告業已於原審供承其所為本案犯行係取得2,000元報酬等
    情明確（見原審卷第24至25頁），此部分即為被告之犯罪所
    得，雖未扣案，仍應依刑法第38條之1第1項前段、第3項宣
    告沒收，並諭知於全部或一部不能沒收或不宜執行沒收時，
    追徵其價額。至其餘款項，被告或已分予車手甲○○，或已交
    回詐欺集團，被告對此部分應無處分權限，亦無事實上之共
    同處分權限，不予宣告沒收。
  3.未扣案之偽造臺北地檢署傳票公文書，業據告訴人於警詢時
    陳稱伊已於收受後依指示銷毀等情在卷（見偵卷第14頁），
    且其上有無偽造及偽造何種公印文均無證據可佐，故不予宣
    告沒收。
據上論斷，應依刑事訴訟法第369條第1項前段、第364條、第299
條第1項前段，刑法第28條、第216條、第211條、第339條之4第1
項第1款、第2款、第55條、第38條之1第1項前段、第3項，刑法
施行法第1條之1第1項，判決如主文。
本案經檢察官陳韻中提起公訴，檢察官陳錫柱到庭執行職務。
中    華    民    國   109    年    1     月    8     日
                  刑事第十八庭  審判長法  官  吳炳桂 
                                      法  官  葉乃瑋
                                      法  官  黃紹紘 
以上正本證明與原本無異。
如不服本判決，應於收受送達後10日內向本院提出上訴書狀，其
未敘述上訴之理由者並得於提起上訴後10日內向本院補提理由書
（均須按他造當事人之人數附繕本）「切勿逕送上級法院」。
                                      書記官  朱倩儀
中    華    民    國    109   年    1     月    8     日
附錄本案論罪科刑法條全文             
中華民國刑法第339條之4
犯第339條詐欺罪而有下列情形之一者，處1年以上7年以下有期
徒刑，得併科1百萬元以下罰金：
一、冒用政府機關或公務員名義犯之。
二、三人以上共同犯之。
三、以廣播電視、電子通訊、網際網路或其他媒體等傳播工具，
    對公眾散布而犯之。
前項之未遂犯罰之。
中華民國刑法第211條
偽造、變造公文書，足以生損害於公眾或他人者，處1年以上7年
以下有期徒刑。
中華民國刑法第216條
行使第210條至第215條之文書者，依偽造、變造文書或登載不實
事項或使登載不實事項之規定處斷。